【裁判字號】    97,聲,424
【裁判日期】    971209
【裁判案由】    返還提存物
【裁判全文】
臺灣苗栗地方法院民事裁定               97年度聲字第424號
聲  請  人  新加坡商星展銀行股份有限公司
                        樓之1.
法定代理人  甲○○
相  對  人  乙○○
上列聲請人聲請返還提存物事件，本院裁定如下：
    主    文
本院九十六年度存字第四九六號提存事件，聲請人所提存之中央
政府重大交通建設公債八十六年度乙類第三期債券，面額計新臺
幣壹拾萬元，准予返還。
    理    由
一、按訴訟終結後，供擔保人證明已定20日以上之期間，催告受
    擔保利益人行使權利而不行使者，法院應依供擔保人之聲請
    ，以裁定命返還提存物，民事訴訟法第 104條第1項第3款定
    有明文。另依同法第 106條，前開規定於其他依法令供訴訟
    上之擔保者準用之。
二、本件聲請意旨略以：第三人寶華商業銀行股份有限公司（以
    下簡稱寶華銀行）與相對人間請求清償借款事件，寶華銀行
    前遵本院96年度裁全字第708 號民事裁定，為擔保假扣押執
    行，曾提供如主文之物為擔保，並經本院以96年度存字第49
    6 號擔保提存事件提存後，聲請本院96年度執全字第421 號
    及臺灣宜蘭地方法院96年度執全助字第107 號假扣押強制執
    行。嗣聲請人依銀行法第58條、金融機構合併法第5 條、第
    18條之規定，向主管機關申請許可於97年5 月24日起概括承
    受寶華銀行之資產、負債及營業，並經行政院金融監督管理
    委員會以97年5 月8 日金管銀(五)字第09700160370 號函同意
    在案，另聲請人之法定代理人已變更為甲○○。茲因聲請人
    已撤回假扣押強制執行程序，並經本院97年度聲字第321 號
    民事裁定，定20日以上期間催告受擔保利益人即相對人行使
    權利，惟相對人逾期而未行使權利，為此聲請返還擔保金等
    語。
三、聲請人前開主張，業據其提出行政院金融監督管理委員會金
    管銀(五)字第09700160370 號函、外國公司認許事項變更表、
    本院96年度裁全字第708 號民事裁定、本院96年度存字第49
    6 號提存書、民事聲請撤回假扣押強制執行狀、本院民事執
    行處97年8 月15日苗院燉96執全地字第421 號函、臺灣宜蘭
    地方法院民事執行處97年8 月27日宜院瑞96執全助和字第10
    7 號函、本院97年度聲字第321 號民事裁定、本院民事庭97
    年10月30日苗院燉民愛97聲321 字第29407 號通知（以上均
    影本）等件為證，並經本院依職權調閱上開卷宗核明屬實。
    次查相對人並未於所定期間內對聲請人提出損害賠償之請求
    ，亦經本院依職權查明無訛，聲請人之聲請核與前揭規定相
    符，應予准許。
四、依民事訴訟法第95條，裁定如主文。
中    華    民    國    97    年    12    月    9     日
                  民事庭法  官  王萬金
以上正本係照原本作成。
如不服本裁定應於送達後10日內向本院提出抗告狀，並繳納抗告
費新臺幣1,000元。
                        書記官  劉碧雯
中    華    民    國    97    年    12    月    9     日


司法院資訊處製作；財團法人民間司法改革基金會備份。
